臺灣基隆地方法院刑事判決　　　　　　　100年度訴字第672號
公　訴　人　臺灣基隆地方法院檢察署檢察官
被　　　告　陳文愷
指定辯護人　鐘炯律師
上列被告因偽造有價證券等案件，經檢察官提起公訴（100 年度
偵字第1316號），本院判決如下：
    主  文
陳文愷意圖為自己不法之所有，而侵占離本人所持有之物，處罰
金新臺幣壹萬元，如易服勞役，以新臺幣壹仟元折算壹日；又行
使偽造有價證券，處有期徒刑陸月，如附表編號所示之偽造支
票壹紙，沒收；又意圖供行使之用，而偽造有價證券，處有期徒
刑壹年陸月，如附表編號、所示之偽造支票貳紙，均沒收。
上開徒刑部分應執行有期徒刑壹年拾月。緩刑伍年，並應於判決
確定後貳年內，向指定之政府機關、政府機構、行政法人、社區
或其他符合公益目的之機構或團體，提供貳佰肆拾小時之義務勞
務。緩刑期間付保護管束。如附表編號、、所示之偽造支
票紙，均沒收。
    事  實
一、緣張銘修前曾以自己（張銘修）及人人傳播事業有限公司之
    名義，向陽信商業銀行蘭雅分行（以下簡稱「陽信銀蘭雅分
    行」）分別申請開設支票存款帳戶，藉以取得「陽信銀蘭雅
    分行」所發給，戶名、帳號分別為「張銘修；2571-5號」、
    「人人傳播事業有限公司；2325-4號」之空白支票簿2 本。
    嗣張銘修住處於民國99年12月24日晚間10時以前遭不明人士
    侵入行竊，上揭空白支票簿2 本連同「張銘修」印章1 枚（
    惟尚非前揭支票所須之發票印鑑章；下同）亦因之不翼而飛
    ；又張銘修獲悉其住處遭竊以後，雖曾電洽陽信銀蘭雅分行
    辦理掛失，然則未進一步填具票據掛失止付通知書、遺失票
    據申報書以為正式申報。迨99年12月底，李智堯、高天柱2
    人在基隆市山海觀碧海擎天社區附近，拾獲「其內置有上揭
    空白支票簿2 本、『張銘修』印章1 枚」之牛皮紙袋1 只（
    惟李智堯、高天柱所涉侵占脫離本人持有物犯行，未據檢察
    官一併提起公訴），因就「發票、行使與否」暫無共識，遂
    又將之攜往顏宏儒住處即基隆市○○路109 號俾為商討；乃
    彼等商討結果，咸認「發票、行使」恐事涉不法，遂又打消
    此念而逕將上開「其內置有空白支票簿2 本、『張銘修』印
    章1 枚」之牛皮紙袋1 只，隨手丟擲於上址資源回收桶內而
    後離去。而李智堯、高天柱攜同上揭物品至顏宏儒住處商討
    之期間，陳文愷則曾因故造訪致併在場見聞。
二、詎陳文愷明知李智堯、高天柱丟擲於顏宏儒住處資源回收桶
    內之上開空白支票簿2 本及「張銘修」印章1 枚，均係因故
    而脫離本人（張銘修）持有之物，猶不思報請警察機關循其
    申辦資料通知失主，反萌生為自己不法所有之意圖，於3、4
    日以後之99年12月底，再度造訪顏宏儒住處即基隆市○○路
    109 號，繼而藉詞「幫忙處理回收」云云，逕將業遭李、高
    2 人棄置於上址資源回收桶內之空白支票簿2 本、「張銘修
    」印章1 枚攜往自己住處而予侵吞入己。
三、茲以陳文愷將上揭空白支票簿、「張銘修」印章據為己有以
    後，方悉如附表編號所示之支票1 紙，業經不明人士於不
    詳時、地，填妥如附表編號所示之發票日期、票面金額，
    並蓋用「張銘修」印章而已偽造完成（按：此部分尚無積極
    證據足認陳文愷亦有所謂之犯意聯絡或其行為分擔）。乃陳
    文愷明知附表編號所示之支票1 紙，係不明人士未得張銘
    修授權而擅自以張銘修名義偽造之有價證券，猶因需款孔急
    而萌生行使偽造有價證券之犯意，進而於99年12月底，親赴
    友人吳阿住處即基隆市○○區○○路217 巷25號，持附表
    編號所示支票向吳阿借款調現，以此方式行使偽造有價
    證券，而取得吳阿所交付之現金新臺幣（下同）17,300元
    。
四、陳文愷食髓知味，為圖順利向友人許靖脡、胡玉鳳借款週轉
    ，明知其未得張銘修之同意或授權，仍意圖供行使之用，於
    100 年1 月初某日，在其住處即基隆市○○區○○路61號3
    樓，利用上開空白支票簿，同時開立如附表編號、所示
    之支票2 紙（發票日期、票面金額各如附表編號、之所
    示），並在如附表編號、所示支票之上，盜用上開「張
    銘修」印章而偽造「張銘修」之印文2 枚，藉此方式而以張
    銘修之名義偽造有價證券。其後，則先於100 年1 月15日或
    16日，電話邀約友人許靖脡至基隆市正濱國中與其會面，俾
    持附表編號所示支票向許靖脡借款調現，以此方式行使偽
    造有價證券，而取得許靖脡所交付之現金18,400元；再於10
    0 年1 月下旬某日，親赴友人胡玉鳳住處即基隆市○○街22
    4 號6 樓，持附表編號所示支票向胡玉鳳借款調現，以此
    方式行使偽造有價證券，而取得胡玉鳳所交付之現金19,560
    元，嗣不知情之胡玉鳳復持附表編號所示支票向友人楊金
    山辦理貼現。
五、茲因附表編號所示支票經吳阿屆期（100 年1 月25日）
    提示結果，因其上所示「張銘修」印文與客戶原留存印鑑不
    符致遭退票，陽信銀蘭雅分行方通知張銘修於100 年1 月27
    日，填具票據掛失止付通知書、遺失票據申報書等件而正式
    申報票據遺失；其後，附表編號、所示支票經許靖脡、
    楊金山屆期提示，亦悉因張銘修申報遺失而遭退票。嗣臺灣
    票據交換所函請基隆市警察局第二分局依法查辦，員警方循
    線查知上情；惟陳文愷據為己有而猶未持以簽發使用之其餘
    空白支票及「張銘修」印章1 枚，則悉經陳文愷隨手棄置而
    均告滅失。
六、案經基隆市警察局第二分局報告臺灣基隆地方法院檢察署檢
    察官偵查起訴。
    理  由
一、證據能力
  (一)無證據能力之部分：
    按刑事訴訟法第一百五十八條之三規定：「證人、鑑定人依
    法應具結而未具結者，其證言或鑑定意見，不得作為證據。
    」而依刑事訴訟法第一百八十六條規定，證人除有不得令其
    具結之情形外，應命具結。因此，未依法具結之證言，在程
    式上欠缺法定條件，難認為合法之證據資料，是以有同法第
    一百五十八條之三之上開規定。此規定擔保證人據實陳述之
    作用，雖與同法第一百五十九條第一項，並無二致；然其係
    為避免司法權受虛偽證言所誤導，以維護司法作用正確性之
    立法本旨，則與證據傳聞法則主要在落實被告反對詰問權之
    行使，保障其訴訟上之防禦權，並符合直接審理與言詞審理
    原則之情形，相異其趣。因此，被告以外之人於審判外向檢
    察官或法官所為供述，苟未依法具結，縱已符合傳聞法則之
    例外規定，然既因未具結而仍有誤導司法權行使之疑慮，自
    不得作為認定犯罪之證據（最高法院96年度臺上字第2098號
    、96年度臺上字第910 號判決意旨參照）。查顏宏儒、張銘
    修於本案偵查中經檢察官訊問時，雖曾以犯罪嫌疑人或被害
    人之身份而為陳述，然所供有關本案被告侵占脫離本人持有
    物、行使偽造有價證券、偽造有價證券等涉案情節，則一概
    未經檢察官於供前或供後告以偽證罪之處罰並命之具結，此
    觀上揭筆錄所載內容即明（顏宏儒部分，參見偵卷第81頁至
    第82頁、第88頁至第89頁、第150 頁至第151 頁、第215 頁
    至第216 頁；張銘修部分，參見偵卷第69頁），兼以顏宏儒
    、張銘修「未拒絕證言」而對「被告涉案情節」所為之指控
    ，亦查無「不得令其具結」之事由，則其於檢察官偵訊時所
    為之上揭陳述，當屬證人依法應具結而未具結之證言。換言
    之，就令公訴人、被告、辯護人曾經明示或默示同意關此偵
    訊供述具有證據能力，然揆之首開說明，顏宏儒、張銘修關
    此部分所為指控，當仍係證人依法應具結而未具結之證言，
    絕對無證據能力，恆不得作為本案審判之證據。
  (二)有證據能力之部分：
  1.供述證據
    按「被告以外之人於審判外之陳述，雖不符前四條之規定，
    而經當事人於審判程序同意作為證據，法院審酌該言詞陳述
    或書面陳述作成時之情況，認為適當者，亦得為證據。」「
    當事人、代理人或辯護人於法院調查證據時，知有第一百五
    十九條第一項不得為證據之情形，而未於言詞辯論終結前聲
    明異議者，視為有前項之同意。」刑事訴訟法第一百五十九
    條之五第一項、第二項分別定有明文。查除前揭(一)以外之本
    案其餘「供述證據」，悉經被告、辯護人就其證據能力「明
    示」「不予爭執」（本院100 年10月4 日準備程序筆錄第6
    頁至第7 頁）；兼以本院自形式上察其作成、取得當時之外
    部情況，亦俱無「任意性」或「信用性」違反而顯然不適當
    之情形，而均與刑事訴訟法第一百五十九條之五之規定相符
    。因認關此證人於審判外之陳述，之於本案而言，均有證據
    能力，而毋庸再依刑事訴訟法第一百五十九條之一至同法第
    一百五十九條之四等規定為個別性之贅餘斟酌。
  2.非供述證據
    除供述證據以外，其餘「非供述證據」，非特核無公務員違
    法採證之情形，尤以均曾經本院於審判期日，依刑事訴訟法
    第一百六十四條、第一百六十五條規定，踐行證據調查之法
    定程序，則其證據能力之具備，當亦毋待贅言。
二、事實認定
    前揭事實業據被告陳文愷於本院審理時坦承在卷（本院100
    年10月4 日準備程序筆錄第2 頁至第5 頁、100 年10月17日
    審判筆錄第2 頁、第9 頁至第11頁），並經證人顏宏儒於本
    院審理時（本院100 年10月17日審判筆錄第4 頁至第6 頁）
    、證人李智堯、高天柱、陳士明、吳阿、許靖脡、胡玉鳳
    、楊金山於檢察官偵訊時（李智堯部分，見偵卷第97頁至第
    99頁、第149 頁至第150 頁；高天柱部分，見偵卷第120 頁
    至第122 頁、第149 頁至第150 頁；陳士明部分，見偵卷第
    215 頁；吳阿部分，見偵卷第68頁至第69頁；許靖脡部分
    ，見偵卷第69頁至第70頁；胡玉鳳部分，見偵卷第67頁至第
    68頁；楊金山部分，見偵卷第66頁至第67頁）、證人張銘修
    於警詢中（偵卷第12頁至第14頁）證述明確，且有附表編號
    至所示支票影本（偵卷第18頁、第23頁、第28頁）、臺
    灣票據交換所退票理由單（偵卷第19頁、第24頁、第29頁）
    、票據掛失止付通知書（偵卷第21頁、第26頁、第31頁）、
    遺失票據申報書（偵卷第22頁、第27頁、第32頁）、陽信銀
    蘭雅分行100 年10月7 日陽信蘭雅字第1000067 號函暨「張
    銘修」支票帳戶（帳號：2571-5）、「人人傳播事業有限公
    司」支票帳戶（帳號：2325-4）之開戶資料、印鑑變更資料
    （均附於本院卷內）在卷足佐。又附表編號所示支票原本
    ，經臺灣基隆地方法院檢察署檢察官（下稱檢察官）送請法
    務部調查局進行筆跡鑑定之結果，其上所載日期（發票日期
    ）、金額（票面金額）之「筆劃特徵」，悉與檢察官函調「
    被告往來銀行之存、提憑條」所載日期、金額之筆跡筆劃完
    全相同，有法務部調查局100 年8 月24日調科貳字第100004
    76380 號問題文書鑑識實驗室鑑定書1 份（偵卷第200 頁至
    第201 頁、第190 頁至第199 頁）存卷為憑；而附表編號
    、所示支票2 紙，雖因其原本下落不明而未經檢察官一併
    送鑑，然附表編號所示支票影本（偵卷第23頁），其上所
    載日期（發票日期）、金額（票面金額）之運筆、筆順等各
    類筆跡特徵，客觀上實與附表編號所示支票影本（偵卷第
    28頁）極為相似，而附表編號所示支票影本（偵卷第18頁
    ），其上所載日期（發票日期）、金額（票面金額）之運筆
    、筆順等各該筆跡特徵，則在在迥異於附表編號所示支票
    影本（偵卷第28頁），此仍屬本院肉眼即得辨識。據此以觀
    ，附表編號所示支票，其上所載「日期」、「金額」應非
    出於被告親筆；而附表編號、所示支票，其上所載「日
    期」、「金額」則為被告本人繕寫無誤，此當無可疑。綜上
    ，堪認被告於本院審理時之任意性自白，與事實相符，可以
    採信；從而，本案事證明確，被告如本判決事實欄所載之侵
    占脫離本人持有物、行使偽造有價證券及偽造有價證券等犯
    行，均堪認定。
三、論罪科刑
  (一)核被告如本判決事實欄二之所為，係犯刑法第三百三十七條
    之侵占脫離本人持有物罪；如本判決事實欄三之所為，係犯
    刑法第二百零一條第二項之行使偽造有價證券罪；如本判決
    事實欄四之所為，則係犯刑法第二百零一條第一項之偽造有
    價證券罪。被告於附表編號、所示支票正面，盜用「張
    銘修」印章而偽造「張銘修」印文之行為，構成證券之一部
    ，為偽造有價證券之階段行為，而包括於偽造有價證券行為
    之內；又被告持附表編號、所示偽造支票借款（貼現）
    而行使偽造有價證券之低度行為，亦應為偽造有價證券之高
    度行為所吸收，均不另論罪。按同時偽造同一被害人之多件
    同類文書（如不動產移轉登記所需之委託書，不動產買賣契
    約書，移轉登記書）或同一被害人之多張支票時，其被害法
    益仍僅一個，不能以其偽造之文書件數或支票張數，計算其
    法益，此與同時偽造不同被害人之文書或支票時，因有侵害
    數個人法益，係一行為觸犯數罪名者迥異（最高法院73年臺
    上字第3629號判例意旨、96年臺上字第2503號判決意旨參照
    ）；查被告雖持附表編號、所示支票，先、後向許靖脡
    、胡玉鳳借款週轉如本判決事實欄四之所示，然附表編號
    、所示支票，既係被告於100 年1 月初某日，在其住處即
    基隆市○○區○○路61號3 樓，以「相同被害人張銘修之名
    義同時偽造」，則因其被害法益僅一個，自不生觸犯數罪名
    之問題，而僅應論以單純一罪。再按，意圖行使而偽造有價
    證券，其效用本係在求非法取得他人財物，是行使偽造有價
    證券之行為，原即具有詐欺取財之本質，故倘行使偽造有價
    證券而使之交付者，即係該證券本身之價值，其詐欺取財仍
    屬行使偽造有價證券之行為，而無另論以詐欺罪名之餘地（
    最高法院43年臺非字第45號判例意旨參照）；即就本案情節
    而論，被告明知附表編號所示支票，係不明人士於不詳時
    地偽造完成，猶持以行使如本判決事實欄三之所載，復偽造
    編號、所示支票而後持以行使如本判決事實欄四之所載
    ，其目的既在獲取相當於票面金額之項款，則其所得者，自
    係前揭偽造支票本身之價值，而毋庸另論其詐欺罪名。
  (二)按刑之量定，為求個案裁判之妥當性，法律固賦予法院裁量
    權，但此項裁量權之行使，除應依刑法第五十七條規定，審
    酌行為人及其行為等一切情狀，為整體之評價，並應顧及比
    例原則，俾使罪刑均衡，輕重得宜，以契合社會之法律感情
    。又刑法第五十九條規定犯罪之情狀可憫恕者，得酌量減輕
    其刑，其所謂「犯罪之情狀」，與同法第五十七條規定科刑
    時應審酌之一切情狀，並非有截然不同之領域，於裁判上酌
    減其刑時，應就犯罪一切情狀（包括第五十七條所列舉之十
    款事項），予以全盤考量，審酌其犯罪有無可憫恕之事由（
    即有無特殊之原因與環境，在客觀上足以引起一般同情，以
    及宣告法定低度刑，是否猶嫌過重等等），以為判斷（最高
    法院95年度臺上字第6157號判決意旨參照）。申言之，刑法
    第五十九條所謂之「情狀」，係指法官量刑時所應考量之各
    種情狀而言，在審酌個案時遇有情輕法重之情形下，裁判時
    本即得適用刑法第五十九條之規定，以酌量減輕其刑，此業
    經司法院大法官會議以釋字第263 號解釋闡釋在案；且適用
    刑法第五十九條酌量減輕其刑時，並不排除刑法第五十七條
    所列舉十款事由之審酌（最高法院70年5 月16日70年度第六
    次刑事庭長會議決議參照）。而刑法就偽造有價證券、行使
    偽造有價證券所設之法定刑度，均遠較其它犯罪為重，然同
    為偽造有價證券、行使偽造有價證券者，其原因動機不一，
    犯罪情節未必盡同，或有金額甚鉅、嚴重干擾金融、證券交
    易秩序者，亦有金額不豐、暫時持以貼現而無干擾金融、證
    券交易秩序之意圖者，是其態樣顯非可一概而論，即其偽造
    有價證券、行使偽造有價證券所造成危害社會之程度亦非可
    等量齊觀，故倘依其情狀處以相當之有期徒刑，即足以懲儆
    ，並可達防衛社會之目的者，自非不可依客觀之犯行與主觀
    之惡性二者加以考量其情狀，是否有可憫恕之處，適用刑法
    第五十九條之規定酌量減輕其刑，期使個案裁判之量刑，能
    斟酌至當，符合比例原則。查被告明知附表編號所示支票
    ，係不明人士於不詳時地偽造完成，猶持以行使如本判決事
    實欄三之所載，復偽造編號、所示支票而後持以行使如
    本判決事實欄四之所載，固侵害他人財產法益，惟衡酌本案
    所涉之金額非鉅（17,300元、17,600元、19,560元），亦未
    干擾金融、證券交易秩序，衡其本案危害情節，實尚與立法
    擬嚴與重懲之偽造有價證券、行使偽造有價證券之情節有別
    ，是倘不論其個案情節輕重，而一律論處刑法第二百零一條
    第一項、第二項之法定本刑，實猶嫌過重，並有傷人民對法
    律之情感，即就全部犯罪情節觀之，猶屬法重而情輕，是自
    客觀以言，當有情堪憫恕之處，爰依刑法第五十九條規定，
    就被告如本判決事實欄三所犯之行使偽造有價證券罪（刑法
    第二百零一條第二項），及其如本判決事實欄四所犯之偽造
    有價證券罪（刑法第二百零一條第一項），分別酌減其刑。
  (三)本院審酌被告侵占脫離本人持有物、行使偽造有價證券、偽
    造有價證券之犯罪動機、目的、手段，對被害人張銘修、吳
    阿、許靖脡、胡玉鳳所造成之法益侵害，暨被告雖曾於偵
    訊之初推諉己責，然其終知及時改悔而表坦承並戮力賠償被
    害人吳阿、許靖脡、胡玉鳳3 人所受損害（參見本院100
    年10月17日審判筆錄第11頁之被害人吳阿、許靖脡陳述內
    容，及本院卷附「分別由吳阿、許靖脡、胡玉鳳簽名而表
    認證」之還款條影本3 紙），尤以被害人張銘修、吳阿、
    胡玉鳳3 人亦均到庭而表宥恕（參見本院100 年10月17日審
    判筆錄第11頁之被害人吳阿、許靖脡、張銘修陳述內容）
    ，凡此足見被告力圖彌補而求改悔之犯後態度等一切情狀，
    從輕量處如主文所示之刑，以期相當，併就其所受罰金刑之
    宣告，諭知易服勞役之折算標準如主文所示，暨就其所受有
    期徒刑之宣告，合併定其應執行刑如主文所示。
  (四)被告前雖曾因故意犯罪而受有期徒刑以上刑之宣告，然於前
    案有期徒刑執行完畢後，五年以內未曾再因故意犯罪致受有
    期徒刑以上刑之宣告，此有臺灣高等法院被告前案紀錄表在
    卷可參，本次僅因一時失慮，致罹刑典，犯後並已深表悔悟
    ，尤以戮力賠償被害人吳阿、許靖脡、胡玉鳳3 人所受損
    害（參見本院100 年10月17日審判筆錄第11頁之被害人吳阿
    、許靖脡陳述內容，及本院卷附「分別由吳阿、許靖脡
    、胡玉鳳簽名而表認證」之還款條影本3 紙），被害人張銘
    修、吳阿、胡玉鳳3 人亦均到庭而表宥恕（參見本院100
    年10月17日審判筆錄第11頁之被害人吳阿、許靖脡、張銘
    修陳述內容），兼以被告目前亦查有穩定之正當工作，此有
    被告提出之服務證影本1 件在卷可考（見本院卷），經此科
    刑教訓，信當知所警惕，而無再犯之虞，因認所受刑之宣告
    ，以暫不執行為適當，爰依刑法第七十四條第一項第二款規
    定，宣告緩刑五年，以勵來茲，用啟自新。又為期強化被告
    之法治觀念，俾能深切體認偽造有價證券、行使偽造有價證
    券之潛在危害，爰併依同法第七十四條第二項第五款規定，
    命被告應於判決確定後二年內，向指定之政府機關、政府機
    構、行政法人、社區或其他符合公益目的之機構或團體，提
    供240 小時之義務勞務，暨依同法第九十三條第一項第二款
    規定，宣告其緩刑期間付保護管束，以觀後效。
  (五)末按偽造、變造之有價證券，不問屬於犯人與否，沒收之，
    刑法第二百零五條定有明文。又刑罰法令關於沒收之規定，
    有採職權沒收主義與義務沒收主義。職權沒收，指法院就屬
    於被告所有，並供犯罪所用或因犯罪所得之物，仍得本於職
    權為斟酌沒收與否之宣告，例如刑法第三十八條第一項第二
    款、第三款、第三項前段等屬之。義務沒收，又可分為絕對
    義務沒收與相對義務沒收二者。前者指凡法條規定「不問屬
    於犯人與否，沒收之」者屬之，法院就此等之物，無審酌餘
    地，除已證明毀滅外，不問屬於犯人與否或有無查扣，均應
    沒收之，例如刑法第三十八條第一項第一款、第二百條、第
    二百零五條、第二百零九條、第二百十九條、第二百六十六
    條第二項、毒品危害防制條例第十八條第一項前段等屬之；
    後者，供犯罪所用或因犯罪所得，且以屬於被告所有者為限
    ，始應予以沒收，例如毒品危害防制條例第十九條第一項前
    段、肅清煙毒條例第十三條第一項者是（最高法院89年度臺
    上字第5605號、93年度臺上字第2751號判決意旨參照）。茲
    附表編號、、所示之支票3 紙，雖未據扣案，然其既
    屬被告供本案犯罪所用之偽造有價證券，尤以無從證明業經
    毀損滅失，參諸前開說明，當仍應依刑法第二百零五條規定
    ，宣告沒收如主文之所示。
據上論斷，應依刑事訴訟法第二百九十九條第一項前段，刑法第
三百三十七條、第二百零一條第一項、第二項、第五十九條、第
五十一條第五款、第四十二條第三項、第七十四條第一項第二款
、第二項第五款、第九十三條第一項第二款、第二百零五條，刑
法施行法第一條之一，判決如主文。
本案經檢察官林明志到庭執行職務。
中    華    民    國   100    年    10    月    31    日
                  刑事第五庭審判長法  官  齊  潔
                                  法  官  吳佳齡
                                  法  官  王慧惠
以上正本證明與原本無異。
如不服本判決應於收受送達後10日內向本院提出上訴書狀，並應
敘述具體理由；其未敘述上訴理由者，應於上訴期間屆滿後20日
內向本院補提理由書(均須按他造當事人之人數附繕本)「切勿逕
送上級法院」。
中    華    民    國   100    年    10    月    31    日
                                  書記官  王一芳
附錄論罪法條：
刑法第337 條
意圖為自己或第三人不法之所有，而侵占遺失物、漂流物或其他
離本人所持有之物者，處5 百元以下罰金。
刑法第201 條第1 項、第2 項
意圖供行使之用，而偽造、變造公債票、公司股票或其他有價證
券者，處3 年以上10年以下有期徒刑，得併科3 千元以下罰金。
行使偽造、變造之公債票、公司股票或其他有價證券，或意圖供
行使之用，而收集或交付於人者，處1 年以上7 年以下有期徒刑
，得併科3 千元以下罰金。
【附表】
┌──┬─────┬────┬──────┬─────┬──────┬─────┐
│編號│ 票據號碼 │發 票 人│  發票日期  │ 票面金額 │付   款   人│備      考│
│    │          │        │  （民國）  │（新臺幣）│            │          │
├──┼─────┼────┼──────┼─────┼──────┼─────┤
│  │AB0000000 │張 銘 修│100年1月25日│ 17,300元 │陽信商業銀行│(甲)參見偵卷│
│    │          │        │            │          │蘭雅分行    │  第18頁所│
│    │          │        │            │          │            │  示支票影│
│    │          │        │            │          │            │  本      │
│    │          │        │            │          │            │(乙)係不明人│
│    │          │        │            │          │            │  士於不詳│
│    │          │        │            │          │            │  地偽造完│
│    │          │        │            │          │            │  成（陳文│
│    │          │        │            │          │            │  愷僅係持│
│    │          │        │            │          │            │  以行使，│
│    │          │        │            │          │            │  而無偽造│
│    │          │        │            │          │            │  行為）  │
├──┼─────┼────┼──────┼─────┼──────┼─────┤
│  │AB0000000 │張 銘 修│100年1月27日│ 17,600元 │陽信商業銀行│(甲)參見偵卷│
│    │          │        │            │          │蘭雅分行    │  第23頁所│
│    │          │        │            │          │            │  示支票影│
│    │          │        │            │          │            │  本      │
│    │          │        │            │          │            │(乙)係陳文愷│
│    │          │        │            │          │            │  偽造而後│
│    │          │        │            │          │            │  持以行使│
├──┼─────┼────┼──────┼─────┼──────┼─────┤
│  │AB0000000 │張 銘 修│100年2月19日│ 19,560元 │陽信商業銀行│(甲)參見偵卷│
│    │          │        │            │          │蘭雅分行    │  第28頁所│
│    │          │        │            │          │            │  示支票影│
│    │          │        │            │          │            │  本      │
│    │          │        │            │          │            │(乙)係陳文愷│
│    │          │        │            │          │            │  偽造而後│
│    │          │        │            │          │            │  持以行使│
└──┴─────┴────┴──────┴─────┴──────┴─────┘